臺灣士林地方法院刑事判決　　　　　　94年度交簡上字第14號
上　訴　人　臺灣士林地方法院檢察署檢察官
被　　　告　甲○○
上列上訴人因被告公共危險案件，不服本院士林簡易庭中華民國
94年1 月17日94年度士交簡字第62號第一審刑事簡易判決（聲請
簡易判決處刑案號：93年度偵字第8633號），提起上訴，本院管
轄之第二審合議庭判決如下：
    主  文
上訴駁回。
    理  由
一、本案經本院審理結果，認第一審以被告犯刑法第185 條之3
    之公共危險罪，處有期徒刑2 月，並諭知易科罰金之折算標
    準，其認事、用法及量刑均無不當，應予維持，並引用第一
    審判決書記載之事實、證據（第一審判決關於被告犯刑法第
    185 條之4 肇事逃逸罪部分，未據檢察官、被告上訴，業已
    確定）。
二、公訴人上訴意旨略以：被告另於本件判決前之民國93年12月
    16日上午至晚間11時30分許，在台北縣新店市及台北市內湖
    區飲用酒類，已處於不能安全駕駛動力交通工具之狀態，仍
    駕駛車號NG-3506 號自小客車，嗣於同日晚間11時59分許行
    經國道一號公路北向9 公里400 公尺處為警攔檢盤查，經警
    對其施以酒精濃度測試，測得其呼氣酒精濃度達0.92MG/L。
    而被告上開犯行與本件之犯罪時間緊接，所犯構成要件相同
    ，顯基於概括犯意而為，為連續犯，屬裁判上之一罪。依審
    判不可分原則，應為起訴效力所及，原審未及斟酌審判，難
    認原判決允當等語。
三、按刑法連續犯之成立，須行為人主觀上基於一概括犯意，自
    始即有按一定預期目標，反覆實施之意，始足當之。經查，
    公訴人上訴意旨所指被告酒後駕駛車輛犯行，係93年12月16
    日晚間，與本件據以聲請簡易判決處刑之犯行，係在93年9
    月13日凌晨，相隔已逾3 月之久，兩次犯罪時間尚非緊接。
    又衡情度理，常人並非時時反覆為飲酒之行為，酒後駕駛尤
    屬偶發事件，實難想像行為人有意反覆酒後駕車。參以被告
    於本院準備程序及審理期日時供承：93年9 月13日係請一起
    工作的朋友喝酒，地點在台北縣汐止市○○路之朋友住處，
    當時本無意至朋友住處喝酒，是因在該處遇見一同工作的油
    漆師傅，才請他們喝酒。所飲用的酒類為藥酒，當天係駕駛
    自己的BR-1081 號自小客車要回家；93年12月16日當天是因
    和朋友許久未見面，受朋友招待，地點在台北縣新店市和台
    北市內湖區，飲用的酒類為高梁酒，因急欲歸還朋友欠款，
    雖然上開車輛已為警保管，但仍再駕駛另一台NG-3506 自小
    客車到基隆。足見被告前後二次喝酒，均係出於偶然之因素
    ，且原因有別，又被告於酒後仍駕駛車輛之動機亦有不同，
    駕駛之車輛更屬有異，並非自始有意反覆為之，而有概括之
    犯意。況被告更供稱：於93年9 月13日遭查獲後，即有決心
    不再為酒後駕車之行為等語，益證被告並無基於預期之計劃
    ，反覆實施酒後駕車犯行之犯意。上訴意旨指被告先後二次
    酒醉駕車犯行，有連續犯之裁判上一罪關係，為起訴效力所
    及等情，尚有誤會，不能採取。
四、綜上，被告如上訴意旨所指之酒後駕車犯行，既與前案有罪
    部分無何裁判上一罪之連續犯關係，自非前案起訴效力所及
    ，檢察官上訴意旨認二者有連續犯之一罪關係請求併案審理
    判決，為無理由，應予駁回。
據上論斷，應依刑事訴訟法第455 條之1 第1 項、第3 項、第
368 條、第373條，判決如主文。
本案經檢察官謝榮林到庭執行職務。
中　　華　　民　　國　　94　　年　　6 　　月　　17　　日
                  刑事第四庭審判長法  官    林秀鳳
                                  法  官    高雅敏
                                  法  官    許碧惠
以上正本證明與原本無異。
不得上訴。
                                  書記官    徐仁豐
中　　華　　民　　國　　94　　年　　6 　　月　　17　　日
